---
title: "Importer ses données depuis MySql dans R"
author : "Marine"
output: pdf_document
params:
  minimum: 100
  region: east
  data: results.csv
eval : false
---

/!\ Ne pas oublier de déconnecter en faisant tourner la dernière ligne 

1 - Mise en place des packages nécessaires
```{r eval= FALSE}
install.packages("RMySQL")
library("RMySQL")
```

2 - Connecting to MySQL
ICI remplir les champs : type de serveur, user, password, la base à charger, et le serveur 
```{r eval= FALSE}
mydb = dbConnect(MySQL(), user='root', password='', dbname='rc2009', host='localhost')
```

Visualisation de l'importation de données
Listing Tables and Fields, i.e. tables dans la BDD de chargée
```{r eval= FALSE}
dbListTables(mydb)
```
-Variables de la table choisie, A REMPLIR
```{r eval= FALSE}
dbListFields(mydb, 'fd_logemtzc_2013')
```

Importation des données nécessaires
- Ecrire dans objet R1 la requête en SQL des éléments à sélectionner, tout ou partie
```{r eval= FALSE}
Ri <- "SELECT * FROM rc2009.fd_logemtzc_2009 where commune='35278' "
```

- Récupération des éléments décrits dans la requête Ri
```{r eval= FALSE}
Bi <- dbGetQuery(mydb, R2)
```
 
4 bis - Création d'une autre sous-base : copier/coller bloc n°4 et ajouter +1 à Ri & Bi
```{r eval= FALSE}

```


DECONNEXION !!
```{r eval= FALSE}
dbDisconnect (mydb)
```