---
output: html_document
---
Importer ses données depuis MySql dans R

/!\ Ne pas oublier de déconnecter en faisant tourner la dernière ligne 

1 - Mise en place des packages nécessaires
```{r}
install.packages("RMySQL")
library("RMySQL")
```

2 - Connecting to MySQL
ICI remplir les champs : type de serveur, user, password, la base à charger, et le serveur 
```{r}
mydb = dbConnect(MySQL(), user='root', password='', dbname='rc2009', host='localhost')
```

Visualisation de l'importation de données
Listing Tables and Fields, i.e. tables dans la BDD de chargée
```{r}
dbListTables(mydb)
```
-Variables de la table choisie, A REMPLIR
```{r}
dbListFields(mydb, 'fd_logemtzc_2013')
```

Importation des données nécessaires
- Ecrire dans objet R1 la requête en SQL des éléments à sélectionner, tout ou partie
```{r}
R2 <- "SELECT * FROM rc2009.fd_logemtzc_2009 where commune='35278' "
```

- Récupération des éléments décrits dans la requête Ri
```{r}
B2 <- dbGetQuery(mydb, R2)
```
 
4 bis - Création d'une autre sous-base : copier/coller bloc n°4 et ajouter +1 à Ri & Bi
```{r}

```


DECONNEXION !!
```{r}
dbDisconnect (mydb)
```